【裁判字號】    90,易,1577
【裁判日期】    900531
【裁判案由】    傷害
【裁判全文】
台灣板橋地方法院刑事判決                          九十年度易字第一五七七號
    公  訴  人  台灣板橋地方法院檢察署檢察官
    被      告  乙○○
右列被告因家庭暴力之傷害案件，經檢察官提起公訴（九十年度偵字第三九三九號）
，本院判決如左：
    主  文
乙○○傷害人之身體，處拘役拾日，如易科罰金，以佰元折算壹日；又傷害人之
身體，處拘役拾日，如易科罰金，以佰元折算壹日；應執行拘役伍拾日，如易科
罰金，以佰元算壹日。
    事  實
一、乙○○與甲○○二人曾有事實上夫妻之關係，彼此間為家庭暴力防治法第三條第
    一項第二款所稱之家庭成員。緣於民國（下同）八十九年十月六日上午七時三十
    分許，乙○○至台北縣三峽鎮○○路○段八十三巷巷口甲○○經營之「佳葉檳榔
    攤」，因向甲○○借用機車而未獲允准，竟基於傷害之犯意，徒手毆打甲○○，
    致使陳女受有右手掌擦傷約一×０‧五公分、右手食指擦傷約０‧五×０‧二公
    分、右手中指擦傷約０‧五×０‧二公分及左膝擦傷約一×一公分等傷害。復於
    九十年一月二日晚六時三十分許，乙○○得知陳女另有男友，乃至上址向陳女索
    討修理眼鏡之費用新台幣（下同）二千元未果，竟另行基於傷害之犯意，出手毆
    打陳女（起訴書誤為丁甲○○），致使陳女受有左側大腿及右側小腿多處瘀傷、
    腫脹、左手大拇指多處擦傷等傷害。
二、案經被害人甲○○訴由台北縣警察局三峽分局報請台灣板橋地方法院檢察署檢察
    官偵查起訴。
    理  由
一、訊據被告乙○○對於上述時、地向甲○○借用機車與索討修理眼鏡費用二千元之
    事實，並不否認；惟矢口否認有何傷害之犯行，並辯稱：八十九年十月六日甲○
    ○受傷係與搶取機車鑰匙所割傷，而腿部受傷係甲○○自行跌倒所致；另九十年
    一月二日，伊係甲○○索討修理眼鏡費用二千元未果，伊並未動手毆打甲○○云
    云。經查：右揭事實，業據告訴人甲○○於警訊及偵審中指訴歷歷，復有告訴人
    所提出診斷證明書二紙在卷可稽，再依被告亦自承上開時地有與告訴人甲○○發
    生爭執。足見告訴人甲○○之指訴並非子虛或故意挾怨而誣攀被告。是以被告所
    辯各節，顯係飾卸之詞，不足採信。罪證明確，被告犯行洵堪認定。
二、核被告所為，分別係犯刑法第二百七十七條第一項之傷害罪。又被告先後二次傷
    害之犯行，相距已近三月之久，況分別係出於偶發之事故（一為借用機車，而一
    為索討修理眼鏡之費用），犯意各別，應分論併罰。而公訴人認係基於概括之犯
    意為之，為連續犯，尚有未洽。爰審酌被告之品行、智識程度、犯罪之動機、被
    告與被害人之關係、被害人受傷之情形以及被告犯罪後之態度等一切情狀，各量
    處如主文所示之刑，並依法定其應執行之刑及諭知易科罰金之折算標準（按刑法
    第四十一條易科罰金業於九十年一月十日修正公布；惟此並非刑罰法律之變更，
    而係刑罰執行要件之放寬，故認並無刑法第二條第一項之適用），以示懲儆。
據上論斷，應依刑事訴訟法第二百九十九條第一項前段，刑法第二百七十七條第一項
、第四十一條第一項、第五十一條第六款，罰金罰鍰提高標準條例第一條前段、第二
條，判決如主文。
本案經檢察官張云綺到庭執行職務
中    華    民    國      九    十    年    五    月   三   十   一     日
                             台灣板橋地方法院刑事第二庭
                                 法  官  潘  長  生
（得於十日內上訴）
附錄本案論罪科刑法條
刑法第二百七十七條第一項：


司法院資訊處製作；財團法人民間司法改革基金會備份。
